臺灣桃園地方法院刑事裁定
111年度毒聲字第630號
聲  請  人  臺灣桃園地方檢察署檢察官
被      告  林庭毅


上列被告因違反毒品危害防制條例案件，經檢察官聲請送觀察、
勒戒（111年度聲觀字第475號、110年度毒偵字第7514號），本
院裁定如下：
    主  文
林庭毅施用第二級毒品，應送勒戒處所觀察、勒戒，期間不得逾
貳月。
    理  由
一、聲請意旨略以：被告甲○○基於施用第二級毒品之犯意，於
　　民國110年9月21日晚間10時許，在○○市○○區○○住處，以燒烤
    玻璃球吸食煙霧方式，施用第二級毒品甲基安非他命1次。
    後經伊傳喚被告，被告均未到庭且未接聽電話，致無從確認
    被告參與戒癮治療之資格及意願，亦無法辦理後續個案轉介
    及戒癮治療評估事宜，爰依毒品危害防制條例第20條第1項
    及觀察勒戒處分執行條例第3條第1項規定，聲請將被告送勒
    戒處所觀察、勒戒等語。
二、按犯第10條之罪者，檢察官應聲請法院裁定，令被告入勒戒
    處所觀察、勒戒，其期間不得逾2月，毒品危害防制條例第2
    0條第1項定有明文。次按檢察官對施用第一級、第二級毒品
    之被告，究採取「聲請觀察勒戒」或「附命戒癮治療之緩起
    訴」之處遇，核屬檢察官之職權，法院僅得就檢察官之裁量
    為適度之司法審查(最高法院109年度台上字第3826號判決意
    旨參照）。
三、本院之判斷：
  ㈠查聲請意旨所載被告施用第二級毒品甲基安非他命之犯行，
    業據被告於警詢及偵查中坦承不諱（見毒偵卷第9-13、67-6
    8頁），且被告於110年9月23日上午6時0分，經警採檢尿液
    送驗後，尿液呈甲基安非他命陽性反應，有真實姓名與尿液
    、毒品編號對照表、濫用藥物檢驗報告可證（見毒偵卷第33
    、77頁），堪認被告於上開時、地，確有施用第二級毒品之
    犯行。
　㈡次觀臺灣高等法院被告前案紀錄表（見本院卷第9-11頁），
    被告未曾接受過觀察、勒戒及強制戒治，自有毒品危害防制
    條例第20條第1項之適用。又查，聲請人傳喚被告於111年4 
    月13日到庭，被告未到庭且未接聽個人電話等情，有辦案進
    行單、點名單、送達證書、公務電話紀錄單、完整矯正簡表
    、個人戶籍資料查詢結果可憑（見毒偵卷第139-153頁、本
    院卷第13頁），是聲請意旨主張因可歸責被告事由，致無從
    確認被告戒癮治療意願及資格，亦無法辦理轉介及評估，自
    屬有據。則依上開情形，足認被告面對刑事案件之處理態度
    消極，實難期待被告會配合聲請人進行戒癮治療，故聲請人
    斟酌被告之現況，擇定「觀察、勒戒」為適合被告之處遇，
    自屬合宜裁量。從而，聲請人之聲請，於法有據，應予准許
    。
四、依毒品危害防制條例第20條第1項，觀察勒戒處分執行條例
    第3條第1項，裁定如主文。
　　
中　　華　　民　　國　　111 　年　　4 　　月　　29　　日

                刑事第八庭    法　官　葉作航
以上正本證明與原本無異。
如不服本裁定，應於裁定送達後5 日內向本院提出抗告狀。
　　　　　　　　　　　　　　　書記官　林希潔
　　　　　　　　　　　　　　　
中　　華　　民　　國　　111 　年　　5 　　月　　2 　　日